【裁判字號】    98,訴,251
【裁判日期】    990202
【裁判案由】    偽造有價證券等
【裁判全文】
臺灣臺東地方法院刑事判決               98年度訴字第251號
公  訴  人  臺灣臺東地方法院檢察署檢察官
被      告  丙○○
選任辯護人  財團法人法律扶助基金會吳漢成律師
上列被告因偽造有價證券等案件，經檢察官提起公訴（98年度偵
字第959號），本院判決如下：
    主  文
丙○○意圖供行使之用，而偽造有價證券，處有期徒刑壹年陸月
，減為有期徒刑玖月。未扣案之如附表編號一所示本票上關於偽
造「曾憶文」為共同發票人部分沒收；又意圖供行使之用，而偽
造有價證券，處有期徒刑壹年柒月。未扣案之如附表編號二所示
支票壹紙沒收。應執行有期徒刑貳年。緩刑肆年，並應於緩刑期
間內給付被害人乙○○新臺幣拾萬元，給付方式為自民國玖拾玖
年貳月起，按月於每月拾伍日給付被害人乙○○新臺幣壹萬元，
至清償完畢為止，如有壹期不履行，視為全部到期。未扣案之如
附表編號一所示本票上關於偽造「曾憶文」為共同發票人部分及
如附表編號二所示支票壹紙均沒收。
    犯罪事實
一、丙○○因積欠債務而需款孔急，先後於下列時、地，分別為
    下列行為：
（一）丙○○意圖為自己不法之所有，於民國95年5月31日晚上7
      時許，在其位於臺東縣臺東市○○路○段37巷25號住處之
      房間內，竊取其配偶曾憶文（業於96年3月2日離婚）所有
      之印章1枚（親屬間竊盜部分未據告訴），得手後，旋基
      於意圖供行使之用而偽造有價證券、意圖為自己不法之所
      有而詐欺取財之犯意，未經其配偶曾憶文之同意或授權，
      在如附表編號1所示空白本票上，自行填載如附表編號1所
      示票面金額、發票日等本票必要記載事項，並於上開本票
      之發票人欄位內，冒用曾憶文之名義，盜用曾憶文之印章
      ，蓋用在如附表編號1所示本票上，以產生曾憶文之印文
      ，並偽造曾憶文署名1枚而簽發之，藉以完成表彰係由其
      與「曾憶文」共同簽發並負擔該本票上所載債務意旨之如
      附表編號1所示本票1紙，足以生損害於曾憶文本人。復於
      95年6月1日上午10時許，在乙○○位於臺東縣臺東市○○
      路205號住處內，將如附表編號1所示本票持向不知情之乙
      ○○資為借款擔保而行使之，佯稱已獲曾憶文同意，致乙
      ○○陷於錯誤而交付如附表編號1所示票面金額之款項與
      丙○○，詐得新臺幣（下同）100,000元。嗣因乙○○屢
      次向丙○○催討債務未果，即持上開本票向本院聲請本票
      裁定准許強制執行。
（二）丙○○另意圖為自己不法之所有，於96年4月7日晚上6時
      30分許，在上址住處之客廳內，竊取其母吳文姬所有如附
      表編號2所示空白支票1張及印章1枚（親屬間竊盜部分未
      據告訴），得手後，旋基於意圖供行使之用而偽造有價證
      券之犯意，未經吳文姬之同意或授權，盜用上開吳文姬之
      印章，蓋用在如附表編號2所示支票上，以產生吳文姬之
      印文，並偽造吳文姬署名1枚而簽發之，用以表示該支票
      之發票人為吳文姬本人，並偽填如附表編號2所示票面金
      額、發票日等支票必要記載事項，而偽造完成如附表編號
      2所示支票1紙，足以生損害於吳文姬本人。復於96年4月
      10日晚上7時許，在乙○○位於臺東縣臺東市○○路205號
      住處內，將如附表編號2所示支票持向不知情之乙○○調
      取現金45,000元而行使之。嗣經乙○○屆期將該支票存入
      華南商業銀行臺東分行提示付款遭拒，始悉上情。
二、案經乙○○訴由臺東縣警察局臺東分局報請臺灣臺東地方法
    院檢察署檢察官偵查起訴。
    理  由
一、按被告以外之人於審判外之言詞或書面陳述，除法律有規定
    者外，不得作為證據，刑事訴訟法第159條第1項定有明文；
    次按被告以外之人於審判外之陳述，雖不符同法第159條之1
    至第159條之4之規定，而經當事人於審判程序同意作為證據
    ，法院審酌該言詞陳述或書面陳述作成時之情況，認為適當
    者，亦得為證據；又當事人、代理人或辯護人於法院調查證
    據時，知有第159條第1項不得為證據之情形，而未於言詞辯
    論終結前聲明異議者，視為有前項之同意，同法第159條之5
    定有明文。考其立法意旨在於傳聞證據未經當事人之反對詰
    問予以核實，原則上先予排除。惟若當事人已放棄反對詰問
    權，於審判程序中表明同意該等傳聞證據作為證據；或於言
    詞辯論終結前未聲明異議，基於尊重當事人對傳聞證據之處
    分權，及證據資料愈豐富，愈有助於真實發見之理念，且強
    化言詞辯論主義，使訴訟程序得以順暢進行，上開傳聞證據
    亦均具有證據能力。而所謂「審酌該陳述作成時之情況，認
    為適當」者，係指依各該審判外供述證據製作當時之過程、
    內容、功能等情況，是否具備合法可信之適當性保障，加以
    綜合判斷而言（最高法院94年度臺上字第3277號判決可資參
    照）。查本判決所引用之下列各該被告以外之人所為審判外
    之陳述以及其他書面陳述，雖均屬傳聞證據，且查無符合同
    法第159條之1至第159條之4等情形，惟當事人於本院準備程
    序及審判期日中就證據能力部分均表示無意見而不予爭執，
    且迄至言詞辯論終結前，當事人知悉有同法第159條第1項不
    得為證據之情形，猶未再聲明異議，本院審酌上開證據資料
    製作時之情況，並無違法不當（例如：該違背法定程序屬證
    據相對排除法則，且情節重大）及證明力明顯過低之瑕疵，
    亦認為以之作為證據應屬適當，依刑事訴訟法第159條之5規
    定，認上揭證據資料均有證據能力。
二、上揭犯罪事實，業據被告於本院審理中坦白承認（見本院卷
    第20、34至35頁），核與證人即告訴人乙○○於警詢中所指
    訴之被害情節（見警卷第4至7頁、核退卷第9至11頁）、證
    人即被告之前妻曾憶文於檢察事務官詢問時證稱：其未同意
    被告以其名義簽發如附表編號1所示本票（見核交卷第41至
    42頁）、證人即被告之母吳文姬於警詢中證稱：其未曾同意
    被告以其名義簽發如附表編號2所示支票（見偵卷第13至14
    頁）、證人即被告之父鄭三明於警詢中證述：被告曾開立如
    附表編號1所示本票向告訴人借款100,000元（見警卷第8至
    10頁）等情節大致相符，並有本院97年度票字第301號民事
    裁定、本票影本、郵局電腦託收票據收據、華南銀行臺東分
    行98年7月9日華東字第09800513號函所檢附支票號碼000000
    0號支票存款戶吳文姬基本資料影本、法務部-票據信用資訊
    連結作頁查詢畫面等件在卷可稽（見警卷第10至12頁、核退
    卷第19至20頁、偵卷第5至6頁）。又本院命被告當庭書寫「
    曾憶文」、「台東市○○路」、「壹拾萬元整」等文字後，
    再與如附表編號1所示偽造本票上之字跡相互比對，發現被
    告運筆走勢、神韻筆法、起頓格局及慣性等，均與該偽造本
    票上之相關字跡神似，而與被害人曾憶文於檢察事務官詢問
    時所簽名之筆跡則大不相同，參以被告當庭書寫之字跡運筆
    流暢，並無刻意模仿他人筆跡之不自然停滯現象等情，堪信
    上開本票係出於被告本人之筆跡，為被告所偽造，足徵被告
    上開任意性自白與事實相符。本件事證明確，被告犯行洵堪
    認定，應依法論科。
三、查被告為如犯罪事實欄一（一）所示之行為後，刑法部分條
    文於94年2月2日經總統公布修正，並自95年7月1日起施行。
    按行為後法律有變更者，適用行為時之法律，但行為後之法
    律有利於行為人者，適用最有利於行為人之法律，現行刑法
    第2條第1項定有明文。此條規定係規範行為後法律變更所生
    新舊法律比較適用之準據法，是刑法第2條本身雖經修正，
    但刑法第2條既屬適用法律之準據法，本身尚無比較新舊法
    之問題，應一律適用裁判時之現行刑法第2條規定為「從舊
    從輕」之比較，以決定本案適用之刑罰法律，合先敘明。本
    次刑法修正之比較新舊法，應就罪刑有關之共犯、未遂犯、
    想像競合犯、牽連犯、連續犯、結合犯，以及累犯加重、自
    首減輕暨其他法定加減原因（如身分加減）與加減例等一切
    情形，綜其全部罪刑之結果而為比較。又有關數罪併罰定應
    執行刑，裁判確定前犯數罪，其中一罪在新法施行前者，亦
    應為新舊法比較（最高法院95年度第8次刑事庭會議決議可
    資參照）。經查：
（一）按修正後刑法施行法第1條之1第2項與罰金罰鍰提高標準
      條例第1條，二者適用結果之罰金額度，就罰金法定刑提
      高之「刑罰權規範內容」，並無利或不利變更，自無刑法
      第2條第1項比較新舊法之適用，應逕適用現行有效、具特
      別法性質之刑法施行法第1條之1（最高法院95年度第21次
      刑事庭會議決議可資參照）。
（二）次按罰金刑部分，刑法分則編各罪所定罰金刑之貨幣單位
      原為銀元，修正前刑法第33條第5款規定：「罰金：1元（
      銀元）以上」，而依罰金罰鍰提高標準條例規定，就72年
      6月26日前修正之刑法部分條文罰金數額提高2至10倍，其
      後修正者則不提高倍數，並依現行法規所定貨幣單位折算
      新臺幣條例規定，以銀元1元折算新臺幣3元；修正後刑法
      第33條第5款規定：「罰金：新臺幣1,000元以上，以百元
      計算之」，刑法第33條第5款所定罰金貨幣單位經修正為
      新臺幣後，刑法分則各罪所定罰金刑之貨幣單位亦應配合
      修正為新臺幣，為使刑法分則編各罪所定罰金之最高數額
      與刑法修正前趨於一致，乃增訂刑法施行法第1條之1：「
      中華民國94年1月7日刑法修正施行後，刑法分則編所定罰
      金之貨幣單位為新臺幣。94年1月7日刑法修正時，刑法分
      則編未修正之條文定有罰金者，自94年1月7日刑法修正施
      行後，就其所定數額提高為30倍。但72年6月26日至94年1
      月7日新增或修正之條文，就其所定數額提高為3倍」；從
      而，刑法分則編各罪所定罰金刑之最高數額，於上開規定
      修正後並無不同，惟修正後刑法第33條第5款所定罰金刑
      最低數額為新臺幣1,000元，與修正前規定罰金最低額銀
      元1元（新臺幣3元）比較，自以修正前刑法第33條第5款
      規定較有利於被告。
（三）復按修正後刑法第55條已刪除後段關於牽連犯之規定，此
      刪除雖非犯罪構成要件之變更，但顯已影響行為人刑罰之
      法律效果，自屬法律之變更。按牽連犯之犯罪行為及法益
      之侵害均係複數，修正後牽連犯之數行為，已無牽連犯從
      一重處斷之規定如資適用，應依數罪併罰之規定分論併罰
      。經新舊法比較結果，修正後刑法規定並非較有利於被告
      ，依刑法第2條第1項前段之規定，自應適用修正前刑法第
      55條關於牽連犯之規定，從一重處斷。
（四）又按有關數罪併罰之規定，刑法第51條第5款規定由「宣
      告多數有期徒刑者，於各刑中之最長期以上，各刑合併之
      刑期以下，定其刑期。但不得逾20年」，修正為「宣告多
      數有期徒刑者，於各刑中之最長期以上，各刑合併之刑期
      以下，定其刑期。但不得逾30年」。經新舊法比較結果，
      修正後刑法規定並非較有利於被告，依刑法第2條第1項前
      段之規定，自應適用修正前刑法第51條第5款規定，定其
      應執行之刑。
（五）綜上所述，揆諸上揭最高法院決議及修正後刑法第2條第1
      項規定之「原則從舊，例外從輕」原則，適用被告行為時
      即修正前刑法之相關規定處斷，對其較為有利，依刑法第
      2條第1項前段規定，自應一體適用修正前刑法規定處斷。
四、論罪科刑部分：
（一）按本票及支票均係要式證券，本票之作成必依票據法第
      120條第1項第1款至第8款所定法定方式為之；支票之作成
      必依票據法第125條第1項第1款至第8款所定法定方式為之
      ，本票或支票之必要記載事項如有欠缺，除票據法另有規
      定外（如同法第120條第2項至第6項、第125條第2項至第3
      項），該本票或支票即為無效，此觀票據法第11條第1項
      、第120條、第125條之規定自明。又偽造有價證券罪並不
      處罰未遂，是冒用他人名義簽發本票或支票，苟未記載金
      額及發票年、月、日等絕對必要記載事項，因仍不具備有
      效票據之外觀，其偽造票據之行為未全部完成，尚不能責
      令擔負偽造有價證券罪責。惟依其書面記載，如足以表示
      由發票人無條件付款之文義，仍不失為具有債權憑證性質
      之私文書，應成立偽造一般債權憑證私文書罪（最高法院
      92年度臺上字第2942號、95年度臺上字第752號判決可資
      參照）。查依卷附如附表編號1所示本票之形式以觀，業
      已記載其為本票之文字、一定之金額、無條件擔任支付、
      發票年、月、日等本票必要記載事項，由被告在本票上簽
      立自己之署押，並簽立被害人曾憶文之署名，自屬已完成
      發票行為之有效本票；另如附表編號2所示支票，亦經告
      訴人屆期將該支票存入華南商業銀行臺東分行提示付款，
      核其等性質均屬有價證券無訛。次按行使偽造之有價證券
      以使人交付財物，本即含有詐欺之性質，如果所交付之財
      物，即係該證券本身之價值，其詐欺取財仍屬行使偽造有
      價證券之行為，不另論以詐欺取財罪（最高法院25年上字
      第1814號、31年上字第409號判例例可資參照）；惟如行
      使該偽造之有價證券，係供擔保或作為新債清償而借款，
      則其借款之行為，已屬行使偽造有價證券行為以外之另一
      行為，始應再論以詐欺取財罪，並依牽連犯關係，從一重
      處斷（最高法院62年度第1次刑庭庭長會議決定(一)意旨參
      照。經查，該決議固於95年8月22日經最高法院95年度第
      16次刑事庭會議以法律已修正為由而決議不再供參考，惟
      因本案仍有修正前牽連犯之適用，自得適用此決議）。查
      被告意圖供如附表所示行使目的之用，先後偽造如附表所
      示有價證券，並分別持以交付與不知情之告訴人而行使之
      ，核其所為，就犯罪事實（一）部分，係犯刑法第201條
      第1項之偽造有價證券罪及同法第339條第1項之詐欺取財
      罪；就犯罪事實（二）部分，係犯刑法第201條第1項之偽
      造有價證券罪。又其於如附表所示有價證券上分別偽造「
      曾憶文」、「吳文姬」之署名，並盜用曾憶文、吳文姬所
      有之印章以產生印文之行為，均係偽造有價證券之階段行
      為；又其偽造有價證券後復持以行使，行使有價證券之輕
      度行為，亦均為偽造之重度行為所吸收，均不另論罪。又
      被告就犯罪事實（一）部分所犯偽造有價證券罪及詐欺取
      財罪間，有方法、結果之牽連關係，為牽連犯，應依修正
      前刑法第55條之規定，從一重之偽造有價證券罪處斷。至
      公訴意旨另認被告就犯罪事實（二）所示行使偽造有價證
      券部分，另涉犯刑法第339條第1項之詐欺取財罪云云。惟
      查，被告行使如附表編號2所示偽造支票之目的為調取現
      金乙節，業經告訴人證述明確（見警卷第5頁），且為被
      告所不否認，足認被告行使如附表編號2所示偽造支票之
      目的，係用以取得票面金額對價之款項，並非用以擔保或
      新債清償而借款，毋庸另論以詐欺取財罪。公訴意旨認就
      犯罪事實（二）部分，應另論以詐欺取財罪，尚有未洽，
      附此敘明。再被告所犯上開各罪，犯意各別，行為互殊，
      且侵害不同發票名義人之法益，應予分論併罰。
（二）按犯罪之情狀顯可憫恕，認科以最低度刑仍嫌過重者，得
      酌量減輕其刑，刑法第59條定有明文。考其立法意旨，科
      刑時原即應依同法第57條規定審酌一切情狀，尤應注意該
      條各款所列事項，以為量刑標準。刑法第59條所謂「犯罪
      之情狀顯可憫恕」，自係指裁判者審酌第57條各款所列事
      項以及其他一切與犯罪有關之情狀之結果，認其犯罪足堪
      憫恕者而言（即犯罪另有其特殊之原因與環境等等），即
      必於審酌一切之犯罪情狀，在客觀上顯然足以引起一般同
      情，認為縱予宣告法定最低刑度猶嫌過重者，始有其適用
      （最高法院38年臺上字第16號、45年臺上字第1165號、51
      年臺上字第899號判例可資參照）。查刑法第201條第1項
      偽造有價證券罪之法定刑為「3年以上10年以下有期徒刑
      ，得併科3,000元以下罰金」，然同為偽造有價證券之人
      ，原因動機不一，主觀惡性、手段情節、所生實害等犯罪
      情狀亦未必盡同，或有為滿足個人私慾，大量偽造有價證
      券以之販賣或詐欺而擾亂金融秩序之經濟犯罪，甚或僅係
      因一時財務週轉不靈，供作調借現金或借款之收據憑證之
      用，是行為人犯偽造有價證券罪所造成危害社會之程度，
      自因個案而異，然法律科處此類犯罪，所設法定最低本刑
      則屬相同，殊難謂為非重。本院審酌被告係因財務困窘，
      一時失慮，始萌生偽造有價證券犯意之動機，冒用他人名
      義開立如附表所示之有價證券，且就犯罪事實（一）部分
      ，被告雖未經曾憶文同意而偽造曾憶文為共同發票人，惟
      被告亦為發票人，並未逃避票據責任，況告訴人已持如附
      表編號1所示本票向本院聲請本票裁定准許強制執行，經
      本院以97年度票字第301號裁定就被告部分准予強制執行
      ，此有上開裁定1紙在卷可稽（見警卷第11頁）；另被告
      就犯罪事實（一）、（二）部分，均未掩飾身分，最末之
      持票人亦得循線追討票款債務，對於金融交易秩序之危害
      尚屬輕微。而刑法第201條第1項所定3年以上有期徒刑之
      法定刑，乃係基於有價證券之廣大流通性，如有偽造，勢
      將對以信用為基礎之金融交易秩序造成不可預估之嚴重損
      害，此與被告偽造有價證券僅係供如附表行使目的之用，
      二者顯屬有別，經審酌上揭情節，若以刑法第201條第1項
      所規定之法定本刑而科處最輕本刑有期徒刑3年，實屬情
      輕法重，難謂符合罪刑相當性及比例原則，在客觀上足以
      引起一般之同情，尚值憫恕，縱令對其科以法定最低本刑
      ，猶嫌過重，爰均依刑法第59條之規定酌減其刑。再衡酌
      被告為借款擔保、調現而擅自以他人名義簽發票據，影響
      真正名義人權益及金融交易秩序，法治觀念顯有偏差，惟
      念及其於犯後坦承犯行，積極籌措款項清償債務，取得告
      訴人之原諒，並與告訴人成立訴訟上和解（見本院卷第22
      頁），深具悔意，參諸被告犯罪之動機、目的、手段、生
      活狀況不佳、智識程度等一切情狀，分別量處如主文所示
      之刑。又被告所為如犯罪事實（一）所示偽造有價證券犯
      行，其犯罪時間係在96年4月24日以前，且宣告刑未逾有
      期徒刑1年6月，復查無中華民國九十六年罪犯減刑條例所
      定不得減刑之情形，爰依同條例第2條第1項第3款、第7條
      之規定，減其宣告刑二分之一，而諭知如主文所示減得之
      刑，並定其應執行刑。至被告所為如犯罪事實（二）所示
      偽造有價證券犯行，其犯罪時間雖係在96年4月24日以前
      ，然宣告刑已逾有期徒刑1年6月，自不得依該條例減刑，
      併此敘明。
（三）再被告未曾因故意犯罪受有期徒刑以上刑之宣告，此有臺
      灣高等法院被告前案紀錄表附卷可稽，其因一時失慮，致
      罹刑典，然於犯後業已坦承犯行，並與告訴人達成和解，
      賠償告訴人所受之損害，告訴人亦表明願意原諒被告，且
      不願再追究被告之刑責，業經告訴人於本院審理中到庭陳
      稱明確（見本院卷第34頁背面），是其經此次起訴審判後
      ，當能知所警惕而無再犯之虞，本院因認所宣告之刑，以
      暫不執行為適當，爰依刑法第74條第1項第1款之規定宣告
      緩刑2年；復斟酌本案犯罪情節，為彌補告訴人所受損害
      ，確保和解條件之履行，另依刑法第74條第2項第3款之規
      定，命被告應給付被害人乙○○100,000元，給付方式如
      下：自99年2月15日起，於每月15日各給付10,000元，至
      全部清償完畢之日止，如有一期逾期未給付，視為全部到
      期，以啟自新。至被告違反上開本院所定負擔情節重大，
      足認原宣告之緩刑難收其預期效果，而有執行刑罰之必要
      者，依刑法第75條之1第1項第4款之規定，得撤銷其緩刑
      宣告，上開應支付之金額，並得為民事強制執行名義，附
      此敘明。
五、沒收部分：
（一）按刑法第205條對於偽造、變造之有價證券設有沒收之特
      別規定，是對於偽造之有價證券自應依該條規定宣告沒收
      。惟關於二人以上為共同發票人之有價證券，如僅其中部
      分共同發票人係偽造，因該有價證券之真正發票人部分仍
      屬有效，為避免影響合法執票人對於真正發票人之票據權
      利，自不得將整張有價證券宣告沒收，此時僅依上開法條
      規定，將該有價證券關於偽造發票人部分宣告沒收即可（
      最高法院84年臺上字第1550號判例、91年度臺上字第7082
      號判決可資參照）。查如附表編號1所示本票上偽造共同
      發票人「曾憶文」部分及如附表編號2所示支票，均係偽
      造之有價證券，雖均未經扣案，然無積極證據證明業已滅
      失，不問屬於犯人與否，均應依刑法第205條之規定宣告
      沒收。至如附表編號1所示本票上被告任發票人部分，既
      屬真正，仍屬有效之票據，不在依法沒收之列。
（二）次按刑法第219條所定不問屬於犯人與否沒收之者，以偽
      造之印章、印文或署押為限，盜用者不在其列。易言之，
      盜用他人真印章所蓋之印文，並非偽造印章之印文，不在
      刑法第219條所定必須沒收之列（最高法院48年臺上字第
      1533號、第1113號判例可資參照）。查被告於如附表所示
      有價證券上所蓋用之印文，均係盜用被害人曾憶文、吳文
      姬之真印章所為，自不在上開規定必須沒收之列。
（三）至被告於如附表所示有價證券上「發票人欄」內偽造「曾
      憶文」、「吳文姬」之署名，均為偽造有價證券之一部分
      ，已因偽造有價證券之沒收而包括在內，自不應重為沒之
      諭知（最高法院63年臺上字第2770號判例可資參照）。
據上論斷，應依刑事訴訟法第299條第1項前段，刑法第2條第1項
前段、第201條第1項、第339條第1項、第59條、第74條第1項第1
款、第2項第3款、第205條，修正前刑法第55條、第51條第5款，
中華民國九十六年罪犯減刑條例第2條第1項第3款、第7條、第11
條，刑法施行法第1條之1第1項、第2項前段，判決如主文。
本案經檢察官甲○○到庭執行職務。
中    華    民    國    99    年     2    月     2    日
                  刑事第三庭  審判長法  官  陳弘能
                                    法  官  陳鈺雯
                                    法  官  彭凱璐
如不服本判決應於收受送達後10日內向本院提出上訴書狀，並應
敘述具體理由；其未敘述上訴理由者，應於上訴期間屆滿後20日
內向本院補提理由書（均須按他造當事人之人數附繕本）。「切
勿逕送上級法院」。告訴人或被害人對於本判決如有不服，請書
具不服之理由狀，請求檢察官上訴者，其上訴期間之計算係以檢
察官收受判決正本之日期為準。
                                    書記官  陳憶萱
中    華    民    國    99    年    2     月    2     日
附錄本案論罪科刑法條：
中華民國刑法第201條
意圖供行使之用，而偽造、變造公債票、公司股票或其他有價證
券者，處3年以上10年以下有期徒刑，得併科3千元以下罰金。
行使偽造、變造之公債票、公司股票或其他有價證券，或意圖供
行使之用，而收集或交付於人者，處1年以上7年以下有期徒刑，
得併科3千元以下罰金。
中華民國刑法第339條
意圖為自己或第三人不法之所有，以詐術使人將本人或第三人之
物交付者，處5年以下有期徒刑、拘役或科或併科1千元以下罰金
。
以前項方法得財產上不法之利益或使第三人得之者，亦同。
前二項之未遂犯罰之。
  附表
 ┌─┬─────┬───────┬─────┬──────────┬──────────┬────┐
 │編│發票人    │本票／支票票號│票面金額  │票載發票日／到期日  │付款銀行            │行使目的│
 │號│          │              │（新臺幣）│（民國）            │                    │        │
 ├─┼─────┼───────┼─────┼──────────┼──────────┼────┤
 │1 │丙○○    │CH661373      │100,000元 │發票日：95年6月1日  │無（本票）          │借款擔保│
 │  │曾億文    │              │          │到期日：96年6月1日  │                    │        │
 ├─┼─────┼───────┼─────┼──────────┼──────────┼────┤
 │2 │吳文姬    │0000000       │45,000元  │發票日：96年4月27日 │華南商業銀行臺東分行│調現    │
 └─┴─────┴───────┴─────┴──────────┴──────────┴────┘


司法院資訊處製作；財團法人民間司法改革基金會備份。
